【裁判字號】    95,易,1099
【裁判日期】    951002
【裁判案由】    竊盜
【裁判全文】
臺灣桃園地方法院刑事判決              95年度易字第1099號
    公  訴  人  台灣桃園地方法院檢察署檢察官
    被      告  甲○○
上列被告因竊盜案件，經檢察官提起公訴（95年度偵字第13447
號），被告於準備程序中為有罪之陳述，經本院合議庭裁定由受
命法官依簡式審判程序審理後，檢察官聲請改依協商程序而為判
決，本院判決如下：
    主  文
甲○○竊盜，處拘役拾日，如易科罰金，以佰元折算壹日。緩
刑貳年。
    事實及理由
一、犯罪事實：甲○○基於意圖為自己不法所有之犯意，於民國
    95年6 月9日 下午4 時24分許，在桃園縣中壢市○○路65號
    美華泰流行生活館中壢門市店內一樓商品貨架上，竊取該流
    行生活館所有而由倉管人員乙○○管理之「魔幻親膚粉餅蕊
    」1 個（價值新台幣420 元），得手後藏於其所攜帶之皮包
    內，惟其於走出該流行生活館大門之際，因該流行生活館之
    感應門警報器響起，為店員王嬿舒發覺有異而報警處理，始
    悉上情。案經桃園縣政府警察局平鎮分局報告臺灣桃園地方
    法院檢察署檢察官偵查起訴。
二、證據：
  (一)被告甲○○於本院審理時之自白。
  (二)證人乙○○於警詢、檢察官偵查中之指述；證人王嬿舒於檢
    察官偵查中之證述。
  (三)扣押物品目錄表1紙、照片2張。
三、本件被告所犯為死刑、無期徒刑、最輕本刑3 年以上有期徒
    刑以外之罪或高等法院管轄第一審案件以外之罪，經被告於
    準備程序就被訴事實為有罪之陳述，經告知簡式審判程序之
    旨，並聽取被告及檢察官之意見後，經本院合議庭依刑事訴
    訟法第273 條之1 規定，裁定改依簡式審判程序，並由受命
    法官獨任審理，核先敘明。
四、本件被告甲○○已認罪，經檢察官與被告甲○○於準備程序
    達成協商之合意，其合意內容為：被告甲○○前開竊盜犯行
    處拘役10日，緩刑2 年。經查，上開協商合意並無刑事訴訟
    法第455 條之4 第1 項所列情形之一，檢察官聲請改依協商
    程序而為判決，本院爰不經言詞辯論，於協商合意範圍內為
    協商判決。
五、法律適用：
  (一)按修正後刑法第2 條第1 項之規定：「行為後法律有變更者
    ，適用行為時之法律。但行為後之法律有利於行為人者，適
    用最有利於行為人之法律」，係規範行為後法律變更所生新
    舊法比較適用之準據法，於新法施行後，應適用新法第2 條
    第1 項之規定，為「從舊從輕」之比較；比較時應就罪刑有
    關之共犯、未遂犯、想像競合犯、牽連犯、連續犯、結合犯
    ，以及累犯加重、自首減輕暨其他法定加減原因（如身分加
    減）與加減例等一切情形，綜其全部罪刑之結果而為比較（
    最高法院95年第8 次刑事庭會議決議參照）。查被告行為後
    ，刑法第41條第1 項易科罰金之規定業經修正於94年2 月2
    日經總統公布，並於95年7 月1 日施行，修正前該條項規定
    「得以1 元以上3 元以下折算1 日」，依修正前罰金罰鍰提
    高標準條例第2 條規定，就其原定數額提高為100 倍折算1
    日，經折算為新臺幣後應以新臺幣900 元折算1 日，修正後
    則規定「得以新臺幣1,000 元、2, 000元或3,000 元折算１
    日」，經比較新舊法結果，修正前之規定並無不利於被告，
    自應適用行為時法。
  (二)刑法第74條原規定：「受二年以下有期徒刑、拘役或罰金之
    宣告，而有左（下）列情形之一，認為以暫不執行為適當者
    ，當宣告二年以上五年以下之緩刑，其期間自裁判確定之日
    起算：一、未曾受有期徒刑以上刑之宣告者。二、前受有期
    徒刑以上刑之宣告，執行完畢或赦免後，五年以內未曾受有
    期徒刑以上刑之宣告者」；修正後刑法第74條就有關緩刑宣
    告之要件，改為「未曾因故意犯罪受有期徒刑以上刑之宣告
    者」、「前因故意犯罪受有期徒刑以上刑之宣告，執行完畢
    或赦免後，五年以內未曾因故意犯罪受有期徒刑以上刑之宣
    告者」，亦即將影響緩刑宣告之前案，限縮以故意犯罪為限
    ，且增列第74條第2 、3 、4 項關於酌命犯罪行為人應遵守
    之事項，所命之事項應附記於判決書內，其中金錢給付並得
    為民事強制執行名義，同法條第五項則增訂緩刑之效力不及
    於從刑及保安處分之宣告。然此非行為可罰性之法律規範變
    更問題，事關執行事項，則行為人是否合於緩刑要件，宣告
    緩刑是否適當，自應適用裁判時法（最高法院95年5 月23日
    刑事庭第8 次會議決議參照），故應適用修正後刑法第74條
    之規定，而無刑法第2 條第1 項之適用，附此敘明。
六、應適用之法條：刑事訴訟法第273 條之1 第1 項、第455 條
    之2 第1 項、第455 條之4 第2 項、第455 條之8 ，修正後
    刑法第2 條第1 項前段、第74條第1 項第1 款、第320 條第
    1 項、修正前刑法第41條第1 項前段，罰金罰鍰提高標準條
    例第1 條前段、修正前罰金罰鍰提高標準條例第2 條。
七、協商判決除有刑事訴訟法第455 條之4 第1 項第1 款於本訊
    問程序終結前，被告撤銷協商合意或檢察官撤回協商聲請者
    ；第2 款被告協商之意思非出於自由意志者；第4 款被告所
    犯之罪非第455 條之2 第1 項所定得以協商判決者；第6 款
    被告有其他較重之裁判上一罪之犯罪事實者；第7 款法院認
    應諭知免刑或免訴、不受理者情形之一，及違反同條第2 項
    「法院應於協商合意範圍內為判決；法院為協商判決所科之
    刑，以宣告緩刑或二年以下有期徒刑、拘役或罰金為限」之
    規定者外，不得上訴。
八、如有前述例外得上訴之情形，又不服本件判決，得自收受判
    決送達之日起10日內，向本院提出上訴書狀，上訴於第二審
    法院。
本案經檢察官丁俊成到庭執行職務。
中    華    民    國    95    年    10    月    2     日
                      刑事第六庭法  官  林哲賢
以上正本證明與原本無異。
                                書記官  王泰元
中    華    民    國    95    年    10    月    5     日
附錄本案論罪科刑法條全文：
中華民國刑法第320條
（普通竊盜罪、竊佔罪）
意圖為自己或第三人不法之所有，而竊取他人之動產者，為竊盜
罪，處 5 年以下有期徒刑、拘役或 5 百元以下罰金。
意圖為自己或第三人不法之利益，而竊佔他人之不動產者，依前
項之規定處斷。
前二項之未遂犯罰之。


司法院資訊處製作；財團法人民間司法改革基金會備份。
